台灣高等法院交通事件裁定　　　　　　　　　　　九十一年度交抗字第一二四號
　　抗　告　人
　　即受處分人　甲○○　女　三.
右抗告人因違反道路交通管理處罰條例案件，不服臺灣臺北地方法院中華民國九十一
年十月三十一日裁定（九十一年度交聲字第一二八五號），提起抗告，本院裁定如左
：
        主      文
抗告駁回。
        理      由
一、原裁定意旨（如附件）。
二、抗告意旨略以：按汽車行駛至交岔路口，支道車應暫停，讓幹道車先行。抗告人
    當時由無名巷口轉出實已暫停，確定無左方來車、確為安全後，才右轉松高路，
    直行至松高路約已二十公尺，才被對方重型機車撞擊正後方檔泥板，當時抗告人
    已在幹道行駛一段相當距離，何以有支道未讓幹道先行之說，且抗告人出巷口前
    已經讓一批車子過去了，才駛入松高路，根本未見呂明珠女士之蹤影，如何讓他
    先行？且抗告人第一次申訴後，台北市交通事件裁決所已將肇事地點更正為松高
    路，而非松高路與無名巷口，既然已在幹道上，抗告人亦無緊急煞車，對方因其
    他因素而導致自己受傷，卻推說抗告人為肇事者，抗告人實無法信服。行駛在路
    上之車輛，本應後車與前車保持安全距離，對方未保持安全車距，撞擊抗告人車
    輛而使自己受傷。莊南樓警員當時在醫院請抗告人在現場圖簽名時，並未正確畫
    出兩車的前後順序，僅畫出行車的方向而已，當時員警告知只是畫個大概參考，
    由於當天時間已晚，就簽名蓋上手印。是本件相對人呂明珠受傷並非抗告人造成
    ，實乃相對人未能注意前方車況及保持適當車速所造成，為此提起抗告云云。
三、經查：
  (一)按汽車行駛至交岔路口，支線道車應暫停，讓幹線道車先行，道路交通安全規則
    第一百零二條第一項第二款定有明文；又汽車駕駛人，駕駛汽車違反道路交通安
    全規則，因而肇事致人受傷者，吊扣其駕駛執照三個月至六個月，道路交通管理
    處罰條例第六十一條第三項亦定有明文。再汽車駕駛人支線道車不讓幹線車先行
    者，處新臺幣（下同）六百元以上一千八百元以下罰鍰，道路交通管理處罰條例
    第四十五條第九款（原裁定誤載為第四十八第六款）定有明文。再依違反道路交
    通管理事件統一裁罰基準及處理細則第二條暨其附件基準表所示，違反道路交通
  管理處罰條例第四十五條第九款者，至少應處以罰鍰六百元。又依道路交通管理
    處罰條例第三條第八款規定，同條例所謂之汽車，包括機器腳踏車。
  (二)本件抗告人甲○○駕駛車號ＤＲＡ—１４１號輕型機車於九十一年四月二十五日
    二十二時四十分許，沿臺北市○○路無名巷即支線由北往南正右轉向西行駛至肇
    事地點，適有呂明珠駕駛車號ＬＨ５－５９３號重型機車，沿臺北市○○路由東
    往西方向行駛，因煞車閃避不及而使前揭輕型機車尾被重型機車擋泥板撞及而肇
    事，致呂明珠頭部受傷昏迷，適臺北市政府警察局信義分局警員莊南樓獲報前往
    處理，制作交通事故補充資料表、談話紀錄表，臺北市政府警察局交通警察大隊
    （下稱舉發機關）警員，亦前往製作交通事故分析研判表，嗣掣單舉發等情，均
    有抗告人及呂明珠之交通事故談話紀錄表影本、本件道路交通事故調查報告表、
    交通事故補充資料表、交通事故分析研判表、臺北市交通事件裁決所受理交通違
    規事件調查表等影本附卷可考。抗告人雖抗告稱伊由無名巷口轉出時確已暫停，
    且確定無左方來車，確為安全後，才右轉松高路，直行至松高路約已二十公尺才
    被對方撞及機車後方之檔泥板，惟綜觀全卷均未見該相關紀錄，且由員警所繪製
    之「道路交通事故調查報告表」觀之，兩車相撞之地點距離該路口僅約九‧六公
    尺，並非二十公尺，是抗告人抗告稱伊已行至松高路約二十公尺處，始遭對方撞
    及云云等情，顯非屬實。且抗告人稱本件肇事係因呂明珠所駕之車輛未與伊之機
    車保持安全車距云云，惟按一般汽機車行駛至轉彎路段本均會減速慢行，抗告人
    既稱伊曾於該路口暫停，見無來車，始再往前，是伊於暫停後再轉彎至松高路上
    所行駛之車速必非甚快，而呂明珠所駕之機車乃直行車，其車速必較剛轉彎行駛
    於松高路上之抗告人車輛之車速快，伊於見抗告人由路口轉出時，來不及反應，
    致未煞車，而撞及抗告人之機車，此亦非可苛責於呂明珠，更與後車與前車未保
    持安全車距等情無涉。再本件係因抗告人自無名巷轉出時，未注意松高路之來車
    ，而冒然轉出，致行駛於松高路上呂明珠所駕駛之機車因煞車不及而撞上抗告人
    車輛，是本件撞及地點係發生於松高路，而非松高路與無名巷口，亦非無可能。
四、綜前所述，抗告人確有前開被舉發之違規事實，原處分機關依道路交通管理處罰
    條例第四十五條第九款，裁處抗告人罰鍰六百元，又以抗告人有違反道路交通管
    理處罰條例第六十一條第三項之違規行為，裁決抗告人吊扣駕駛執照三個月，另
    記違規點數一點，應無違誤。原審駁回抗告人異議之聲請，亦屬合法，抗告人仍
    執前情提起抗告，核無理由，應予駁回。
五、據上論斷，爰依道路交通事件處理辦法第二十六條、刑事訴訟法第四百十二條前
    段裁定如主文。
中      華      民      國      九十一      年    十二    月    十八    日
                              台灣高等法院交通法庭
                                  審判長法  官  葉  騰  瑞
                                        法  官  江  國  華
                                        法  官  莊  明  彰
右正本證明與原本無異。
不得再抗告。
                                        書記官  廖  嫣  雯
中      華      民      國      九十一      年    十二    月    十九    日
